【裁判字號】    98,易,3755
【裁判日期】    981225
【裁判案由】    詐欺
【裁判全文】
臺灣臺中地方法院刑事判決              98年度易字第3755號
公  訴  人  臺灣臺中地方法院檢察署檢察官
被      告  乙○○
上列被告因詐欺案件，經檢察官提起公訴（98年度偵字第18363
號），被告於準備程序就被訴事實為有罪之陳述，本院合議庭裁
定由受命法官獨任進行簡式審判程序，判決如下：
    主    文
乙○○幫助意圖為自己不法之所有，以詐術使人將本人之物交付
，處拘役伍拾日，如易科罰金，以新臺幣壹仟元折算壹日。緩刑
貳年。
    犯罪事實及理由
一、本件犯罪事實及證據，除證據並犯法條第2至10行『訊據被
    告乙○○固坦上開帳戶是伊開立及交付等情，惟矢口否認有
    何詐欺之犯行，並辯稱：「其經由自由時報分類廣告應徵司
    機，廣告上有留電話，其於98年5月14日打電話聯絡，並與
    對方約5月18日在中港澄清醫院見面，其將提款卡、存摺影
    本、駕照影本交給對方（姓名年籍不詳之女子），因過了3
    天對方仍未指派工作，所以在5月21日撥打慶豐銀行語音電
    話掛失提款卡，結果5月22日慶豐銀行告之我的銀行帳戶有
    問題，經我查證，確已被列為警示戶。我知道政府常常在宣
    導詐騙集團利用別人的存摺、金融卡等物從事不法行為，但
    我想那裡面沒錢，應該沒有關係。」等語。經查』，應更正
    為「訊據被告乙○○坦認上開犯罪事實，且查」外，餘均引
    用檢察官起訴書之記載。（詳如附件）
二、本件收受前揭慶豐商銀帳戶之詐欺集團成員，意圖為自己不
    法之所有，致被害人丁○○、丙○○陷於錯誤，而匯款至被
    告乙○○上開慶豐銀行帳戶，核其所為，係犯刑法第339 條
    第1項之詐欺取財罪。被告將其所有之上開慶豐銀行帳戶提
    供予詐欺集團成員為詐欺取財犯罪使用，乃係基於幫助詐欺
    取財之不確定故意，而被告提供上開慶豐銀行帳戶之行為，
    要屬詐欺取財構成要件以外之行為，則被告係屬以幫助之意
    思，參與詐欺取財構成要件以外之行為，核其所為，係犯刑
    法第30條第1項前段、第339條第1項之幫助詐欺取財罪，並
    依刑法第30條第2項之規定，均按正犯之規定減輕其刑。爰
    審酌被告提供上開慶豐銀行帳戶供他人非法使用，使詐騙集
    團之成員易於得手，助長詐欺之犯罪風氣，危害社會治安，
    並使被害人丁○○、丙○○陷於錯誤而分別匯款新臺幣(下
    同) 18,998元、20,123元至被告所有上開慶豐銀行帳戶內，
    並被告本身未實際參與本件詐欺取財之犯行，可責難性較小
    ，且被告亦於本院審理時表明願意認罪之旨，尚有悔意之犯
    罪後態度等一切情狀，量處如主文所示之刑，並諭知易科罰
    金折算之標準，以資懲儆。另被告前未曾因故意犯罪受有期
    徒刑以上刑之宣告，有臺灣高等法院被告前案紀錄表1份在
    卷可稽，且與被害人丁○○成立調解，及當場給付12,000元
    予被害人丁○○，有本院98年度司中調字第1493號調解程序
    筆錄1份在卷可稽，並與被害人丙○○以10,000元成立和解
    ，及匯款10,000元予被害人丙○○，有郵政國內匯款執據1
    份附卷可按，以及被害人丁○○當庭陳明法院對被告宣告緩
    刑之旨(見本院卷頁18)，並被害人丙○○表示同意法院對被
    告諭知緩刑之意，有本院電話紀錄表1份在卷可參，故本院
    認被告係因一時失慮致罹刑典，信其經此論罪科刑之教訓，
    應知警惕而無再犯之虞，本院認前開對其宣告之刑以暫不執
    行為適當，予宣告緩刑2年，以啟自新。
三、併依刑事訴訟法第273條之1第1項、第299條第1項前段、第
    310條之2、第454條第2項，刑法第339條第1項、第30條第1
    項、第2項、第41條第1項前段、第74條第1項第1款，刑法施
    行法第1條之1，判決如主文。
本案經檢察官甲○○到庭執行職務。
中    華    民    國    98    年    12    月    25    日
                        刑事第三庭  法  官  楊曉惠
以上正本證明與原本無異。
如不服本判決，應於收受送達後10日內向本院提出上訴書狀（應
敘述具體理由並附繕本）。
上訴書如未敘述理由，應於上訴期間屆滿後20日內補提理由書於
本院。
                                    書記官  謝明倫
中    華    民    國    98    年    12    月    25    日
附錄論罪科刑法條：
刑法第339條第1項
意圖為自己或第三人不法之所有，以詐術使人將本人或第三人之
物交付者，處5年以下有期徒刑、拘役或科或併科1千元以下罰金


司法院資訊處製作；財團法人民間司法改革基金會備份。
